# 请教陈版主，未分配利润除了分配，还有没有别的用法？

提问人：夜袭寡妇村 时间：2017-10-25 09:14:10
请教陈版主，未分配利润除了分配，还有没有别的用法？ 我司账面未分配利润较大，影响我司贷款，想问一下，未分配利润除了当期分配以外，还有别的用途吗？以前年度留存的未分配利润该如何处理？

回答人：chenyiwei
未分配利润在按照《公司法》的规定弥补亏损和提取盈余公积、一般风险准备（如需要）之后，可以用于向股东进行现金分红，或者转增资本。另外，在权益性交易中可能出现冲减未分配利润的情况。